【裁判字號】    97,交易,90
【裁判日期】    971219
【裁判案由】    過失傷害
【裁判全文】
臺灣基隆地方法院刑事判決              97年度交易字第90號
公  訴  人  臺灣基隆地方法院檢察署檢察官
被      告  乙○○
上列被告因過失傷害案件，經檢察官聲請以簡易判決處刑（97年
度偵字第3373號），本院認為不宜，改依通常程序進行審理，並
判決如下：
    主  文
本件公訴不受理。
    理  由
一、公訴即原聲請簡易判決處刑意旨詳如聲請書即如附件之所載
    。
二、按告訴乃論之罪，告訴人於第一審辯論終結前得撤回告訴；
    又告訴經撤回者，應諭知不受理之判決，刑事訴訟法第二百
    三十八條第一項、第三百零三條第三款分別定有明文。
三、查本案被告乙○○被訴過失傷害案件，檢察官認係觸犯刑法
    第二百八十四條第一項之過失傷害罪嫌，依同法第二百八十
    七條前段規定，須告訴乃論。茲因告訴人丁○○、丙○○業
    已撤回本案告訴（參見本院96年度基交簡字第368 號刑事卷
    附97年12月17日訊問筆錄），按諸首開說明，本件即應依刑
    事訴訟法第三百零三條第三款規定，為不受理判決之諭知；
    又本案既因告訴人撤回告訴，而查有刑事訴訟法第四百五十
    一條之一第四項但書所列不宜逕以簡易判決處刑之事由，爰
    職權改依通常程序進行審理，並不經言詞辯論，逕為諭知不
    受理之判決。
四、末以，刑事訴訟法第二百八十四條之一：「除簡式審判程序
    、簡易程序及第三百七十六條第一款、第二款所列之罪之案
    件外，第一審應行合議審判。」業於本案繫屬以前經公布施
    行。兼以本案起訴罪名，核與刑事訴訟法第三百七十六條第
    一款、第二款之規定相符，是其當有首開規定之適用，即其
    法院組織應為獨任審判無誤。特此敘明。
據上論斷，應依刑事訴訟法第四百五十二條、第二百八十四條之
一、第三百零三條第三款、第三百零七條，判決如主文。
中    華    民    國    97    年    12    月    19    日
                  交通法庭法  官    王慧惠
以上正本證明與原本無異。
如不服本判決應於收受送達後10日內向本院提出上訴書狀，並應
敘述具體理由；其未敘述上訴理由者，應於上訴期間屆滿後20日
內向本院補提理由書 (均須按他造當事人之人數附繕本)「切勿
逕送上級法院」。
中    華    民    國    97    年    12    月    19    日
                          書記官    王一芳
附件：
臺灣基隆地方法院檢察署檢察官聲請簡易判決處刑書
                                      97年度偵字第3373號
    被    告  乙○○  男22歲(民國○○年○月○○日生)
                      住基隆市○○區○○路201巷6弄3號1樓
                      身分證：Ｚ000000000號
上列被告因過失傷害案件，業經偵查終結，認為宜聲請以簡易判
決處刑，茲將犯罪事實及證據並所犯法條分敘如下：
一、犯罪事實：乙○○於97年5月31日上午9時25分許，騎駛K7P-
    081號機車，沿基隆市○○路內側車道，由西向東行駛，至
    安一路與成功一路十字路口，欲直行通過路口，應注意能注
    意而未注意超越前車應保持安全距離，竟因前方車道縮減，
    貿然向右偏行，適丁○○騎駛LS5-875號機車，後座搭載丙○○，同向在乙○○機車右方行駛穿越路口，因乙○○突向
    右偏行，賀車車頭右側與簡車車頭左側擦撞，簡車人車倒地
    ，致丁○○右側臏骨肌腱斷裂，丙○○右肩及右膝挫傷。案
    經丁○○、丙○○訴由基隆市警察局第四分局移送偵辦。
二、訊據被告乙○○，坦承發生上揭車禍，惟辯稱伊機車在告訴
    人機車前面，剛變綠燈起步，告訴人機車車頭自後方撞到伊
    機車車頭右側云云。但查，上情業據證人即告訴人丁○○、
    丙○○指證甚詳，並有驗傷單、現場圖、道路交通事故調查
    報告表、照片可佐；又現場路況係由直行2車道縮減為直行1
    車道，被告行駛左側車道必須向右偏行，始能直行，被告雖
    稱係告訴人自後追撞云云，但被告機車車尾並無遭追撞痕跡
    ，告訴人機車原行駛右側直行車道，無須向左偏行即可直行
    ，足見本件係被告向右偏行時未注意與右方車輛保持距離而
    肇事，其過失堪予認定。
三、所犯法條：被告所為係犯刑法第284條第1項過失傷害罪嫌。
四、依刑事訴訟法第451條第1項聲請逕以簡易判決處刑。
    此    致
臺灣基隆地方法院基隆簡易庭
中    華    民    國    97    年    9     月    30    日
                        檢察官  甲  ○  ○
上正本證明與原本無異
中    華    民    國    97    年    10    月    6     日
                        書記官  陳  宏  昌
所犯法條：
刑法第284條第1項
因過失傷害人者，處6月以下有期徒刑、拘役或5百元以下罰金，
致重傷者，處1年以下有期徒刑、拘役或5百元以下罰金。


司法院資訊處製作；財團法人民間司法改革基金會備份。
